Sadi Luis Alberto Rueda

Full Stack Web Developer

Correo: sadiluisrueda.94@gmail.com | Cel: +543435363040

https://www.linkedin.com/in/sadi-luis-alberto-rueda-fullstack/ https://github.com/SadiLuis https://sadi-rueda-dev.netlify.app/

Full Stack Developer con orientacion al Front-end, + 1 año de experiencia en este sector manejando tecnologias como React.js, Node.js, Firebase entre otras. En mi último trabajo me desempeñé como Full-Stack Developer junior, realizando tareas como maquetar y solucionar bug.

Muchas personas se refieren a mi como Talentoso, Creativo, Empatico y gran Jugador de Equipo, Avanzado a mi seniority, siempre dispuesto a compartir conocimiento y con Iniciativa.

Tecnologías

HTML, CSS, Javascript, React.js, Redux, Node.js, Express, Firebase, MongoDB, Typescript, SQL, PostgresSQL, Tailwind, GIT, SCRUM. | APRENDIENDO: Jest, C#, .NET, Angular.js, Next.js, Chakra-UI. |

Experiencia Profesional

Full Stack Developer - Anlak | Junio 2022 - Diciembre 2022 | Remoto

- Tecnologias usadas React.js | Typescript | Firebase | Node.js
- Modificación y creación de varias funcionalidades en Back-end.
- Conexión entre Back-end, Front-end y Firebase.
- Creación e implementación de funcionalidades y experiencia de usuario.
- Investigación y soluciones de bugs, tanto en Front-end como Back-end.
- Tecnologias aprendidas : Jest | Css-Sass

<u>Full Stack Teaching Assistant - Henry Bootcamp | Septiembre 2021 - Marzo 2022 | Remoto </u>

- Coordinar a un grupo de estudiantes para lograr la integración al equipo de estudio.
- Asistir a la resolución de ejercicios y promover la colaboración grupal (Pair Programming).
- Proponer ideas para la mejora de los procesos del Bootcamp.
- Guia tecnica en dudas o consultas sobre lenguajes impartidos en el Bootcamp.

Proyectos

Social-Media-App

Personal Development App | Diciembre 2022

- Tecnologias usadas React.js | Firebase | Chakra-UI
- Front-end realizado en React.js maquetado 100% en Chakra-Ul
- Utilización de Firebase para Crear, Manupular y Lectura de datos de los usuarios en tiempo real.
- Logro: Entender a profundidad de una mejor manera Firebase, aplicar nuevos conceptos aprendidos de Chakra-UI
- Deploy (https://social-media-appreact.web.app/)

Netflix-clone

Personal Development App | Noviembre 2022

- Tecnologias usadas React.js | Firebase | Tailwind
- Creación de interfaz de usuario basada en el modelo original de Netflix utilizando React.js y Tailwind.
- Creación de Registro y Login para los usuarios a través de Firebase.
- Deploy (https://netflix-clone-react-2ab91.web.app/)

Chat.

Personal Development App | Agosto2022 Tecnologias usadas React.js | Firebase | Tailwind

- Chat grupal donde varias personas pueden comunicarse al mismo tiempo.
- Interfaz sencilla realizada en React.js y Tailwind.
- Inicio de sesión con Google a través de Firebase y su comunicación en tiempo real para los mensajes entre usuarios.
- Deploy (https://chat-react-76b11.firebaseapp.com/)

Simple Login

Personal Development App | Agosto2022

- Tecnologias usadas React.js | Node.js | MongoDB | Chakra-UI
- Login simple realizado en React.js y Chakra-UI con una página de inicio simple donde el usuario puede registrarse e iniciar sesión.
- Almacenamiento y Autenticación en Firebase.
- Deploy (https://login-react-9b927.web.app/)

E-commerce MOBI ATR

Front-end Programmer: Mayo 2022 - Junio 2022

- Lider de Proyecto | Capacidad Analitica | Guia para compañeros | Integrar nuevas ideas.
- Tecnologias usadas React.js | Node.js Express.js | SQL Postgressql | Css
- Proyecto final para concluir el bootcamp de programación realizado entre 8 programadores.
- Conexión front-end y back-end. Creación de registros de usuario y login para los usuarios.
- Implementación de estilos para la interfaz de usuario.
- Modelado en base de datos.
- Deploy (https://mobi-app.netlify.app/)

SPA Dogs Api

FullStack Developer Diciembre 2021 - Enero 2022

- Tecnologias usada React.js | Node.js Express.js | SQL Postgressql | Css
- Desarrollo de una SPA que tiene filtrado por temperamentos, barra de búsqueda, ordenación por alfabeto, creación de nuevos perros, fichas con la imagen de los perros y detalles de cada uno.
- Front-end desarrollado con React y Redux, estilos realizados en Css puro.
- Back-end desarrollado en Node.js implementando Express y la base de datos implementada con PostgresSql y Sequelize.

Educación

Bootcamp Henry | https://www.soyhenry.com |

Inicio: Septiembre 2021

• Finalizado: Mayo 2022

Universidad del Litoral

Ingenieria Informatica Inicio: 2021 - 2022

<u>Idiomas</u>

• Español: Nativo

• Inglés: B1-B2